【裁判字號】    91,訴,1476
【裁判日期】    921209
【裁判案由】    違反槍砲彈藥刀械管制條例等
【裁判全文】
臺灣彰化地方法院刑事判決                        九十一年度訴字第一四七六號
    公  訴  人  臺灣彰化地方法院檢察署檢察官
    被      告  甲○○
    指定辯護人  本院公設辯護人  壬○○
    被      告  丙○○
右列被告因違反槍砲彈藥刀械管制條例等案件，經檢察官提起公訴（九十一年度偵字
第六０八九、六三０五、八八四五、八八四七號）及移
五五號），本院判決如左：
    主  文
甲○○未經許可，寄藏手槍，累犯，處有期徒刑捌年，併科罰金新臺幣拾伍萬元，罰
金如易服勞役，以新臺幣玖佰元即銀元佰元折算壹日；扣案之奧地利ＧＬＯＣＫ廠
製１７型口徑玖ＭＭ制式半自動手槍壹枝（槍枝管制編號：0000000000號
、含彈匣壹個）、土造霰彈槍壹枝（槍枝管制編號：0000000000號）、改
造手槍貳枝（槍枝管制編號分別為：0000000000及0000000000
號，均各含彈匣壹個）及口徑玖ＭＭ制式子彈貳顆（彈底標記壹顆為ＤＡＧ─１８─
８９  ９Ｘ１９，另壹顆為ＡＣＰ  ９６  ９ＭＭ），均沒收。又以加害生命、身體
之事，恐嚇他人致生危害於安全，累犯，處有期徒刑捌月；扣案之土造霰彈槍壹枝（
槍枝管制編號：0000000000號），沒收。又連續意圖為自己不法之所有，
以恐嚇使人將本人之物交付，累犯，處有期徒刑貳年；扣案之玩具手槍壹枝及奧地利
ＧＬＯＣＫ廠製１７型口徑玖ＭＭ制式半自動手槍壹枝（槍枝管制編號：00000
00000號、含彈匣壹個），均沒收。應執行有期徒刑拾年肆月，併科罰金新臺幣
拾伍萬元，罰金如易服勞役，以新臺幣玖佰元即銀元佰元折算壹日；扣案之奧地利
ＧＬＯＣＫ廠製１７型口徑玖ＭＭ制式半自動手槍壹枝（槍枝管制編號：00000
00000號、含彈匣壹個）、土造霰彈槍壹枝（槍枝管制編號：00000000
00號）、改造手槍貳枝（槍枝管制編號：0000000000及0000000
000號）、玩具手槍壹枝及口徑玖ＭＭ制式子彈貳顆（彈底標記壹顆為ＤＡＧ─１
８─８９  ９Ｘ１９，另壹顆為ＡＣＰ  ９６  ９ＭＭ），均沒收。
丙○○共同未經許可，持有手槍，累犯，處有期徒刑陸年陸月，併科罰金新臺幣拾貳
萬元，罰金如易服勞役，以新臺幣玖佰元即銀元佰元折算壹日；扣案之奧地利ＧＬ
ＯＣＫ廠製１７型口徑玖ＭＭ制式半自動手槍壹枝（槍枝管制編號：0000000
000號、含彈匣壹個），沒收。
    事  實
一、甲○○前曾因過失傷害案件，經法院判處有期徒刑三月，並諭知易科罰金之折算
    標準確定，經送監執行，於民國九十年（起訴書誤植為九十一年）十二月二十六
    日執行完畢。甲○○明知制式手槍、可發射子彈具有殺傷力之槍枝及子彈，均係
    槍砲彈藥刀械管制條例所列管之槍枝、彈藥，未經許可，不得寄藏、持有，竟於
    民國於九十年一月初，在彰化縣竹塘鄉連義宗住處，受連義宗（已於九十年二月
    十八日因病死亡）請託，而未經許可，為連義宗寄藏奧地利ＧＬＯＣＫ廠製１７
    型口徑九ＭＭ制式半自動手槍一枝（槍枝管制編號：0000000000號、
    含彈匣一個）、可發射子彈具有殺傷力之土造霰彈長槍一枝（槍枝管制編號：0
    000000000號）、可發射子彈具有殺傷力改造手槍二枝（槍枝管制編號
    ：0000000000及0000000000號），及供ＧＬＯＣＫ廠製手
    槍用、具有殺傷力之口徑九ＭＭ之制式子彈六顆（公訴人誤認為十餘顆；其中二
    顆其後另行起意用以射擊戊○○住處），以及供土造霰彈長槍使用之霰彈三顆（
    其後另行起意用以射擊癸○○住處）。嗣先於九十一年九月五日扣得上開奧地利
    ＧＬＯＣＫ廠製１７型口徑九ＭＭ制式半自動手槍一枝及口徑九ＭＭ之制式子彈
    二顆（其後已因送刑事警察局鑑驗試射而耗損；另同時扣得二顆不具殺傷力之不
    發彈），再於九十一年十一月十四日扣得上開土造霰彈長槍一支，復於九十二年
    一月八日扣得上揭改造手槍二枝及口徑九ＭＭ之制式子彈二顆。
二、甲○○前曾於九十年四月十三日十八時五十分許，在彰化縣溪州鄉○○路與溪林
    路口，因會車糾紛，而毆傷癸○○，經癸○○向警方提出傷害告訴，並經檢察官
    以九十年度偵字第五二五二號向本院提起公訴，詎竟另行基於恐嚇他人生命、身
    體安全之犯意，於九十一年四月二十四日二十二時許，持前揭其為連義宗所寄藏
    之土造霰彈長槍及霰彈三顆，朝癸○○位於彰化縣溪州鄉○○路二段六九四巷十
    三號住宅客廳前玻璃門窗射擊三槍，而以上開加害生命、身體安全之事，恫嚇癸○○，致癸○○心生畏懼而生危害於安全，癸○○並因而向法院撤回告訴（業經
    本院以九十一年度易字第四七四號判決公訴不受理確定）。嗣於九十一年十一月
    十四日，為警扣得上開供犯罪用之土造霰彈長槍一支。
三、甲○○因案被通緝而缺錢花用，竟另行基於意圖為自己不法所有之概括犯意，連
    續獨自為編號（一）（三）部分所示之恐嚇取財犯行，及與具有犯意聯絡之子○○（業已依法通緝中，俟通緝到案後另行審結）、丙○○三人共犯編號（二）部
    分所示之恐嚇取財犯行：
（一）甲○○於九十一年六月十八日十八時許，於腰間置放不具殺傷力之玩具手槍一
      枝，前往彰化縣竹塘鄉○○村○○路一五一號之五庄村村長當選人乙○○住處
      ，向乙○○亮出上開玩具手槍，並表示缺錢，能否拿些錢來用，而向乙○○恐
      嚇取財新臺幣（下同）五萬元，致乙○○心生畏懼而如數交付，甲○○得手後
      即揚長離去。嗣於九十一年九月五日，為警查獲，並扣得上開其所有供恐嚇取
      財所用之玩具手槍一枝。
（二）丙○○前曾因違反麻醉藥品管理條例案件，經法院判處有期徒刑二年八月確定
      ，經送監執行，於八十八年二月十八日縮短刑期執行完畢。緣彰化縣竹塘鄉鄉
      民代表共有十一人，於九十一年八月一日競選鄉代會主席時，分為二派，各據
      五席，另一席游離，其後黃富貴取得游離席之支持順利當選，而丙○○因受僱
      於彰化縣竹塘鄉鄉民代表會主席黃富貴，協助黃富貴處理事務，對於其中不同
      派系之五位竹塘鄉鄉民代表，未投票支持黃富貴擔任代表會主席，心生不滿，
      適甲○○因另犯公共危險案件，經法院判處有期徒刑三月確定，未到案執行，
      而為臺灣彰化地方法院檢察署依法於九十一年五月一日發佈通緝，於逃亡期間
      缺錢花用，丙○○遂表示可報給甲○○一條財路，乃於九十一年八月初之某日
      ，約甲○○到其彰化縣埤頭鄉○○路一二二號住處商議，甲○○並請友人子○○開車一同前往丙○○住處。渠等商議後，竟共同基於持槍恐嚇取財之犯意聯
      絡，由丙○○表示「戊○○」、「黃孟涼」、「劉金裕」、「張瑞雄」等人均
      係未支持黃富貴選鄉代主席之鄉民代表，先由甲○○朝上揭未投票支持黃富貴
      之鄉民代表住處開槍恐嚇，子○○從旁協助支援，再由丙○○於事後居間向被
      開槍恐嚇的鄉民代表收款，事成後朋分款項。其後，甲○○遂夥同子○○，於
      九十一年八月七日凌晨二時，持前揭奧地利ＧＬＯＣＫ廠製十七型半自動制式
      手槍及制式子彈，由子○○開車，前往彰化縣竹塘鄉○○村○○路一一九號戊○○住處，抵達後，甲○○即交代子○○先在車上等待，然後獨自下車步行到
      戊○○住處，朝住宅鐵捲門射擊二槍，開完槍後即與子○○駕車離開現場。未
      料戊○○察覺住處遭槍擊後即於當日報警處理，並經警積極蒐證偵辦，丙○○
      因而未敢如前所謀議出面向戊○○索款，渠等恐嚇取財犯行因而未能既遂，嗣
      仍為警循線查獲，並於九十一年九月五日扣得犯案之奧地利ＧＬＯＣＫ廠製十
      七型半自動制式手槍一枝及供上述制式手槍使用、具殺傷力之子彈二顆（其後
      已因送刑事警察局鑑驗試射而耗損；另同時扣得二顆不具殺傷力之不發彈）。
（三）甲○○因不滿丙○○於其向戊○○開槍恐嚇後，未依前所謀議出面向戊○○索
      款，並支付其應得之款項，遂心存報復，而於九十一年九月四日下午，以電話
      號碼0000000000號之行動電話，撥打電話號碼000000000
      號，向黃富貴之姐夫即竹塘鄉鄉民代表庚○○恫稱：「我現在跑路需要錢，要
      新臺幣五十萬元，如不給我錢的話，你將會像戊○○代表一樣住宅被槍擊」，
      經以電話多次討價還價後，降為二萬元，庚○○並依甲○○指示，委請其媳丑
      ○○於九十一年九月五日上午，前往彰化縣竹塘鄉農會，將二萬元匯入甲○○
      前向綽號「阿志」之人所購買之冒名虛設帳戶（合作金庫五權分行、遭冒用之
      戶名為丁○○、帳號0000000000000號）而既遂。
二、案經彰化縣警察局二林分局先後報請臺灣彰化地方法院檢察署檢察官偵查起訴及
    併案審理。
    理  由
一、寄藏槍彈部分：
    查右揭寄藏槍彈之事實，業據被告甲○○於偵查中及本院訊問時迭次坦承不諱，
    並有查獲之制式半自動手槍一枝（含彈匣一個）、土造霰彈槍一枝、改造手槍二
    枝及口徑九ＭＭ制式子彈四顆（其後業因鑑驗試射而耗損二顆）扣案可資佐證。
    次查扣案之制式手槍一枝（含彈匣一個）、土造霰彈槍一枝、改造手槍二枝及口
    徑玖ＭＭ制式子彈二顆，經先後送請內政部警政署刑事警察局鑑定結果，其中就
    送鑑制式手槍一枝（槍枝管制編號：0000000000號、含彈匣壹個），
    認係奧地利ＧＬＯＣＫ廠製１７型口徑玖ＭＭ制式半自動手槍，機械性能良好，
    可擊發同口徑之制式子彈，認具殺傷力；就送鑑子彈四顆，認均係口徑玖ＭＭ制
    式子彈，其中二顆可擊發，認均具殺傷力，另二顆，無法擊發，認係不發彈，此
    有內政部警政署刑事警察局九十一年九月二十五日刑鑑字第○九一○二四一○四
    六號槍彈鑑定書在卷可據；另就土造長槍一枝，認係土造霰彈槍，機械性能良好
    ，可擊發１２ＧＡＵＧＥ制式霰彈，具有殺傷力，亦有九十一年十二月十九日刑
    鑑字第○九一○三一五四六四號槍彈鑑定書存卷可憑；再就改造手槍二枝，認係
    仿ＢＥＲＥＴＴＡ廠Ｍ９型半自動手槍製造之玩具手槍，換裝土造金屬管及土造
    金屬滑套而成之改造手槍，機械性能良好，可擊發適用之子彈，認具殺傷力；就
    送鑑制式子彈二顆，認均係口徑九ＭＭ之制式子彈，認均具殺傷力，亦有九十二
    年二月二十一日刑鑑字第○九二○○○五一六○號槍彈鑑定書附卷可稽。至於被
    告甲○○其後於本院九十二年六月二十三日訊問時，空言翻稱前開制式手槍並非
    其所寄藏，而係被告子○○所有云云，然被告甲○○於偵查中及本院多次訊問時
    ，均一再明確供承上開制式槍、彈係其受託為連義宗寄藏，而被告子○○亦於本
    院訊問時堅詞否認上開制式槍、彈為其所提供，此外復查無積極確切之證據，足
    認被告甲○○嗣後翻異前詞之辯解為真，其此部分所辯，要難遽信。基上，被告
    甲○○此部分寄藏槍彈犯行，已堪認定。
二、恐嚇危害安全部分：
    右揭恐嚇危害安全之事實，業據被告甲○○於偵查中、本院訊問及審理時迭次坦
    承不諱，核與被害人癸○○指述之情節相符，並有癸○○住處遭槍擊現場之相片
    二張附卷，以及土造霰彈槍一枝扣案可資佐證，而扣案土造霰彈槍經送內政部警
    政署刑事警察局鑑定結果，認機械性能良好，可擊發１２ＧＡＵＧＥ制式霰彈，
    具有殺傷力，亦有九十一年十二月十九日刑鑑字第○九一○三一五四六四號槍彈
    鑑定書存卷可憑，已如前述，是被告甲○○此部分恐嚇危害安全犯行，足堪認定
    。
三、恐嚇取財部分：
（一）被告甲○○持玩具手槍向乙○○恐嚇取財部分：
      右揭持玩具手槍向乙○○恐嚇取財之事實，業據被告甲○○於偵查中、本院訊
      問時迭次坦承不諱，核與被害人乙○○指述之情節相符，並有不具殺傷力之玩
      具手槍一枝（扣案槍枝經送請鑑定，依內政部警政署刑事警察局九十一年九月
      二十五日刑鑑字第○九一○二四一○四六號槍彈鑑定書所載稱：槍管內具有阻
      鐵，無法供發射彈丸使用，認不具有殺傷力）扣案可資佐證；至於被告甲○○
      嗣於本院審理時翻稱僅係去索取選舉時幫忙應得之紅包云云，核屬事後飾卸之
      詞，尚無足取；是被告甲○○此部分恐嚇取財犯行，亦堪認定。
（二）被告甲○○、子○○及丙○○共同持制式槍彈向戊○○恐嚇取財部分：
      訊據被告甲○○對於右開持具有殺傷力之奧地利ＧＬＯＣＫ廠製十七型半自動
      制式手槍向被害人戊○○住處射擊，以此恐嚇取財等情供承不諱；訊據被告丙○○供承於九十一年八月初某日，被告甲○○、子○○確曾去找伊等情，於偵
      查中供承於九十一年八月初某日，曾與被告甲○○、子○○在其住處談及甲○○缺錢吃飯之事（見偵卷第一一三頁第九行、同頁反面第八行），並對被告甲○○表示同線人不要動，不同線人去動等情（見偵卷一一四頁反面第一至三行
      ），雖否認曾與被告甲○○、子○○共謀以對不同派之鄉代表住處開槍恐嚇以
      籌措財源，辯稱：當時伊曾表示沒錢吃飯，也不一定要用開槍這種方法云云。
      惟查：
（１）被告甲○○部分：被告甲○○右揭向戊○○恐嚇取財犯行，業據其於偵查中、
      本院訊問及審理時供承不諱，核與被害人戊○○指述之情節相符，並有戊○○
      住處遭槍擊現場之相片五張附卷，以及制式半自動手槍一枝扣案可證，而扣案
      制式半自動手槍經送內政部警政署刑事警察局鑑定結果，認係奧地利ＧＬＯＣ
      Ｋ廠製１７型口徑玖ＭＭ制式半自動手槍，機械性能良好，可擊發同口徑之制
      式子彈，認具殺傷力，有內政部警政署刑事警察局九十一年九月二十五日刑鑑
      字第○九一○二四一○四六號槍彈鑑定書在卷可據，已如前述，是被告甲○○
      此部分共同持制式槍彈恐嚇取財犯行，至堪認定。
（２）被告丙○○部分：(1)查被告丙○○確有於九十一年八月初某日，與被告甲○○
      、子○○在其住處談及甲○○缺錢吃飯之事，並對被告甲○○表示同線人不要
      動，不同線人去動等情，業據其於偵查中供承不諱，就此部分核與證人即共同
      被告甲○○於偵查中證述之情節相同，堪先認定。(2)次查證人即共同被告甲○○於偵查中證稱：「竹塘鄉代表有分二派，共十一人，戊○○與黃富貴不同派
      別，選之前，代表們已在私下協調，並且形成五比五，差一票游離票，這是丙○○向我說，黃富貴就去向羅信典綁樁，後來黃富貴順利當選，丙○○向我說
      ，這些當初不支持的人要給點顏色看看，他說只能處理反對派，不能處理錯，
      丙○○後來就報那些不支持名單的人，有戊○○、黃孟涼、劉金裕、張瑞雄，
      還有一個還沒說」（見偵卷第一○八頁第九行至反面第七行）、「因選完，我
      說我在跑路沒有錢，丙○○就說報我一條財路，叫我去開那些反對派的代表的
      槍，然後丙○○再當白手套去收錢，丙○○也順便去收拾那些選舉恩怨，再把
      錢給我分」（見偵卷第一○八頁反面第九行至第一○九頁第二行）、「（槍）
      我準備的，丙○○說開一個人槍，可收五十萬元，他再與我對分」（見偵卷第
      一○九頁第十一至十二行）、「（檢察官問：丙○○叫你去他家何事？）去找
      那些代表拿錢，算是一起配合賺錢，當時有問他羅信典遭開槍事，他笑笑不答
      ，那些代表有戊○○等人，每一人五十萬元，我去開槍，丙○○收錢，也有說
      同線方面（支持黃富貴）不能開槍」（見偵卷第一一四頁第五行至第十行）、
      「我向丙○○聯絡，說我跑路，沒錢，他叫我回來再講，到他家時，他有說同
      線的人不能動，要動僅對不同線的人，順便教訓，他也有問我有無火力，我把
      一枝烏茲（衝鋒槍）及一枝九○手槍展示給他看，當時槍放在他家桌上，我也
      問他，錢要如何收，他說他再處理，錢大家分，當時現場有五人，有阿勇仔（
      指子○○）、他（指丙○○）、他女友（指己○○）、我、及一位叫靖仔」（
      見偵卷第一一五頁第二行至第十行）等情，觀諸證人即共同被告甲○○上開偵
      查中所為證詞內容，就共謀過程所提及之擇定槍擊對象性質、火力展示方法及
      恐嚇取財行為之分工方式，均能前後一致，明確交代，參諸證人即共同被告甲○○於接受內政部警政署刑事警察局實施測謊鑑定結果，就其供稱丙○○教唆
      渠向戊○○開槍一節，並無不實反應，亦有該局九十一年十一月十四日刑鑑字
      第三一一六五八號測謊鑑驗結果通知書一份存卷可憑，堪信其前揭所證各情非
      虛。(3)又查證人即共同被告子○○於偵查中證稱：「丙○○向甲○○說要他去
      找那些不支持之鄉代表，要去教訓那些不支持的人」（見偵卷第一一○頁第十
      一行至十二行）、「我有聽到丙○○有提一些不支持黃富貴代表的名字，但那
      些名字我不識」（見偵卷第一一○頁反面第十行至十一行）等情，依其證述內
      容，核與證人即共同被告甲○○前開證述之部分內容相符，自亦同堪信為真實
      。(4)另查證人即被告丙○○之女友己○○於警訊時證稱：「選舉代表完後幾天
      ，我與丙○○、阿靖及其女友、黃富貴及某議員、代表很多人到溪湖鎮一間釣
      蝦場喝酒時，甲○○打電話給丙○○說要回來竹塘鄉處理鄉民代表的事情，隨
      後丙○○就向黃富貴告知甲○○他們要到竹塘鄉處理鄉民代表的事，黃富貴就
      要丙○○處理好這件事，丙○○就打電話約甲○○等人在丙○○住處見面，丙○○駕駛一部箱型車載我及阿靖跟他女友回到住處，甲○○隨後也就到，丙○○就告訴甲○○、子○○說支持黃富貴當鄉民代表主席的代表不可以去恐嚇取
      財，但不支持的代表就去恐嚇，之後，我們去埤頭水姑娘ＫＴＶ飲酒，後來甲○○、子○○先離去」（見九十一年十月十八日警訊筆錄）等情在卷，就關於
      被告丙○○向甲○○、子○○表示支持黃富貴當鄉民代表主席的代表不可以去
      恐嚇取財，但不支持的代表就去恐嚇部分，其證詞亦核與前揭證人即共同被告
      甲○○上開所為證詞相符。雖被告丙○○之選任辯護人為其辯稱：證人己○○
      九十一年十月十八日之警訊筆錄，並無正本，亦無錄音，不能作為證據云云；
      然查上開證人己○○警訊筆錄係由臺灣彰化地方法院檢察署於九十二年六月二
      日以辛○朝正第一九五一○號函檢附送院，無論警訊筆錄原本係存放於警方或
      檢方，均無礙於該警訊筆錄之形式真正性；另依刑事訴訟法第一百條之一之規
      定，固就被告之訊問定有連續錄音或錄影之相關規定，惟上開規定並未準用於
      證人之訊問，此觀諸同法第一百九十二條、第一百九十六條之一之規定即明，
      基此，對於證人之訊問既無法律明文規定須予以錄音，則自不因有無錄音而生
      有無證據能力之問題，從而，辯護人以該警訊筆錄並非正本及未錄音為由爭執
      其無證據能力，要屬無據。至於證人己○○上開於警訊時所為證詞內容，雖屬
      被告以外之人於審判外之陳述，惟因核與其後於本院審判時到庭證稱：「那天
      甲○○、子○○、丙○○、詹益靖和我等五人在場，但是詹益靖先走，我們在
      客廳講話，甲○○說他需要錢，我只知道他需要錢，他們講話之內容，我沒有
      注意聽，講完之後就去喝酒了」等情不符，本院審酌上開警訊之證詞，就當日
      前後行程之說明，移動所用之交通工具均能具體明確說明，較諸其後於本院審
      理時則僅以一句「我沒注意聽」敷衍了事，堪信其先前於警訊時所為之陳述，
      具有較可信之特別情況，且本件因被告丙○○係立於幕後策劃之人，並未實際
      到場實施槍擊恐嚇行為，且其所分擔之行為係事後向被害人收款，復因被害人
      迅即報警處理，經警強力介入，致被告丙○○不敢妄動，是證人己○○之證詞
      亦屬本案重要證據之一，為證明被告丙○○犯罪事實存否所必要，依刑事訴訟
      法第一百五十九條之二規定，為同法第一百五十九條第一項所定之例外規定，
      依法得為證據，附此敘明。(5)再查被告甲○○另供稱其後係因不滿丙○○未依
      約定出面處理收款事宜，始決定將恐嚇取財之對象轉向黃富貴之姐夫庚○○，
      倘若被告丙○○確未參與本件持槍恐嚇取財之謀議，被告甲○○自無須反向鎖
      定與黃富貴屬同路線，且有親屬關係之庚○○為恐嚇取財之對象，而與黃富貴
      及丙○○等人樹敵交惡，其理甚明；是依被告甲○○於槍擊戊○○住處後，反
      向以電話恐嚇黃富貴之姐夫庚○○之客觀情況，益見證人即共同被告甲○○就
      前開關於被告丙○○犯行部分之證述，應屬實情無訛。(6)末查，被告丙○○上
      開犯行，亦同有被害人戊○○指述其住處遭槍擊之情節可佐，並有戊○○住處
      遭槍擊現場之相片五張附卷，以及制式半自動手槍一枝扣案可證，而扣案制式
      半自動手槍經送內政部警政署刑事警察局鑑定結果，認係奧地利ＧＬＯＣＫ廠
      製１７型口徑玖ＭＭ制式半自動手槍，機械性能良好，可擊發同口徑之制式子
      彈，認具殺傷力，有內政部警政署刑事警察局九十一年九月二十五日刑鑑字第
      ○九一○二四一○四六號槍彈鑑定書在卷可據，亦已如前述；綜上所述，被告
      丙○○此部分共同持制式槍彈恐嚇取財犯行，洵堪認定。
（三）被告甲○○向庚○○恐嚇取財部分：
      查右揭向庚○○恐嚇取財之事實，業據被告甲○○於偵查中、本院訊問時迭次
      坦承不諱，並有匯款人為庚○○之媳丑○○、匯款時間為九十一年九月五日、
      匯款金額二萬元、收款人為戶名丁○○、帳號0000000000000號
      、解付單位為合作金庫五權分行、由彰化縣竹塘鄉農會匯出之匯款申請書影本
      一紙為據，而上開戶名丁○○、帳號0000000000000號之帳戶，
      係被告甲○○向綽號「阿志」之人購入使用之冒名虛設帳戶，並非丁○○該人
      所實際申設，亦據被告甲○○供承在卷，並據證人丁○○到庭證述明確，參諸
      被告甲○○其後於九十一年九月四日十六時二十九分許，與友人許淑美通話時
      ，亦陳稱「這條小義（指黃富貴）有出來講，說不要拿到五十萬，匯十萬就好
      了，要我不要再找他麻煩，他是小義的姐夫，我才要他十萬今天匯給我，但他
      說匯款有問題，今天不行，明天一定可以給我，他說不會出賣我，否則我關出
      來就隨便我」等情，此有通訊監察書及通訊內容譯文表各一件附卷可按，堪認
      被告甲○○上開自白，確與事實相符；至於被害人庚○○於警訊時及本院訊問
      時，雖均證稱上開二萬元匯款係甲○○向伊借用，並非恐嚇云云，然查被告甲○○於九十一年九月四日十五時十八分許至同年月日十六時十五分許，共撥打
      十一通電話至庚○○之住處，此有通聯紀錄一份存卷可稽，倘僅係單純借款，
      何須於一小時內連續撥打十一通電話之多？又何須另外聯絡黃富貴介入？顯然
      證人庚○○係基於某種考量，而不願據實陳述，其所為供述既與客觀顯現之事
      實不符，自無從資為被告甲○○有利之認定。基上，被告甲○○此部分恐嚇取
      財犯行，同堪認定。
四、綜上所述，本件事證明確，被告甲○○、丙○○二人右揭犯行，均洵堪認定，應
    予依法論科。
五、核被告甲○○所為，係犯槍砲彈藥刀械管制條例第七條第四項之未經許可寄藏制
    式手槍罪、同條例第十一條第四項之未經許可寄藏可發射子彈具有殺傷力之槍枝
    罪、同條例第十二條第四項之未經許可寄藏子彈罪、刑法第三百零五條之恐嚇危
    害安全罪、同法第三百四十六條第一項之恐嚇取財罪及同法第三百四十六條第三
    項、第一項之恐嚇取財未遂罪。被告丙○○所為，係犯槍砲彈藥刀械管制條例第
    七條第四項之未經許可持有制式手槍罪、同條例第十二條第四項之未經許可持有
    子彈罪、刑法第三百四十六條第三項、第一項之恐嚇取財未遂罪。公訴人雖於起
    訴書未論及被告甲○○另有寄藏可發射子彈具有殺傷力之改造手槍二枝及制式子
    彈二顆之犯行，然檢察官就犯罪事實一部起訴者，其效力及於全部，本件上開起
    訴書未論及之寄藏槍、彈部分犯行，與公訴人起訴書所載寄藏槍、彈經論罪部分
    之犯罪事實，具有想像競合犯之裁判上一罪關係，應為起訴效力所及，本院自應
    併予審究。被告甲○○、丙○○二人就前開持制式槍彈恐嚇取財未遂犯行，與子
    ○○三人間，有犯意之聯絡及行為之分擔，均為共同正犯。被告甲○○、丙○○
    、子○○三人右揭恐嚇取財犯行，業已推由甲○○、子○○著手實施開槍恐嚇行
    為，惟因戊○○隨即報警處理而未交付財物，為未遂犯。被告甲○○以一行為寄
    藏前揭槍枝及子彈，及被告丙○○以一行為共同持有前揭制式手槍及子彈，均為
    一行為觸犯數罪名之想像競合犯，應分依刑法第五十五條前段規定，均從較重之
    槍砲彈藥刀械管制條例第七條第四項罪責論處。又被告甲○○右揭二次恐嚇取財
    既遂及一次恐嚇取財未遂犯行，時間緊接，手法相似，所犯係犯罪構成要件相同
    之罪，顯係基於概括之犯意反覆為之，為連續犯，應論以較重之恐嚇取財既遂一
    罪，並依法加重其刑。又按寄藏槍、彈最為繼續犯，其犯罪之完結須繼續至寄藏
    行為終了時為止，且其受人委託代為保管，其保管亦屬持有，不過其持有係受寄
    之當然結果，不應另就持有予以論罪。故於寄藏槍、彈之持有繼續中，另為犯他
    罪而持用該槍、彈加以實施，因非自始即意圖以持有槍、彈為犯他罪之方法，自
    不能再以持有與該罪論以牽連犯（最高法院八十九年度臺上字第一二三九號裁判
    要旨參照）。另按未經許可，無故持有槍、彈罪，其持有之繼續，為行為之繼續
    ，至持有行為終了時，均論為一罪，不得割裂。若持有之後，以之犯他罪，兩罪
    間之關係如何，端視開始持有之原因為斷，如早已非法持有槍、彈，後另起意犯
    罪；或意圖犯甲罪而持有槍、彈，卻持以犯乙罪，均應以數罪併罰論處；必因意
    圖犯某罪而持有槍、彈，嗣後果持之以犯該罪，兩罪間始有牽連犯之適用（最高
    法院九十年度臺上字第三二七○號裁判要旨參照）。本件被告甲○○右揭受託寄
    藏槍、彈之時間係於九十年一月間，顯然無從預知其後會於九十年四月十三日與
    癸○○發生行車糾紛，進而持槍恐嚇癸○○而危害其安全，亦無從預知其後會因
    遭通緝缺錢，而與丙○○、子○○等人共謀持槍恐嚇取財，是其一開始持有前開
    槍、彈之原因，顯然僅係單純受託寄藏，其後始另行分別起意而犯前揭恐嚇危害
    安全、恐嚇取財等罪，揆諸上開裁判意旨，所犯寄藏槍彈、恐嚇危害安全、恐嚇
    取財三罪間，尚無牽連關係，應予分論併罰，公訴意旨認係牽連犯，容有誤會，
    併此敘明。至於被告丙○○係因與被告甲○○、子○○共謀前揭持槍向戊○○恐
    嚇取財犯行，始因共犯關係而共同持有上開制式槍、彈，其所犯未經許可持有制
    式手槍罪與恐嚇取財未遂罪間，自有方法結果之牽連關係，為牽連犯，應依刑法
    第五十五條之規定，從較重之未經許可持有制式手槍罪處斷。又被告甲○○前曾
    因過失傷害案件，經法院判處有期徒刑三月，並諭知易科罰金之折算標準確定，
    經送監執行，於九十年十二月二十六日執行完畢，此有臺灣彰化地方法院檢察署
    刑案資料查註紀錄表、臺灣高等法院被告全國前案紀錄表在卷可稽（惟上開檢院
    紀錄表就執行完畢之時間，亦均將「九十年」誤登為「九十一年」），其於五年
    內再犯前揭有期徒刑以上之罪，應分依刑法第四十七條之規定論以累犯，並遞加
    重其刑（恐嚇取財部分）及加重其刑（寄藏槍彈及恐嚇危害安全部分）。另被告
    丙○○前曾因違反麻醉藥品管理條例案件，經法院判處有期徒刑二年八月確定，
    經送監執行，於八十八年二月十八日縮短刑期執行完畢，此亦有臺灣彰化地方法
    院檢察署刑案資料查註紀錄表、臺灣高等法院被告全國前案紀錄表在卷可稽，其
    於五年內再犯前揭有期徒刑以上之罪，亦應依刑法第四十七條之規定論以累犯，
    並加重其刑。爰分別審酌被告二人之品行、犯罪之動機、目的、手段，未經許可
    寄藏或持有制式、改造槍枝及子彈，對社會治安暨他人生命、身體、財產構成威
    脅之危害程度，所持有制式、改造槍枝、子彈之數量，及曾利用上開槍彈恐嚇他
    人生命、身體安全及恐嚇取財，暨被告甲○○犯後已知坦承大部分犯行，態度尚
    稱良好，而被告丙○○犯後猶飾詞卸責，未見悔悟等一切情狀，分別量處如主文
    所示之刑，併科罰金部分並均諭知易服勞役之折算標準，以資懲儆。扣案之制式
    手槍（含彈匣）一枝、土造霰彈槍一枝、改造手槍（含彈匣）二枝及制式子彈二
    顆（九十二年一月八日扣案），均係違禁物，應依刑法第三十八條第一項第一款
    之規定，併予宣告沒收。另扣案不具殺傷力之玩具手槍一枝，係被告甲○○所有
    ，供恐嚇取財犯罪所用之物，爰依刑法第三十八條第一項第二款之規定，併予宣
    告沒收。至於九十一年九月五日扣案之制式子彈二顆，業經鑑驗試射耗損，所剩
    業已分離之彈頭、彈殼已失其殺傷力而非屬違禁物，爰不予宣告沒收，附此敘明
    。
六、被告子○○部分，現由本院依法通緝中，俟通緝到案後另行審結。
據上論斷，應依刑事訴訟法第二百九十九條第一項前段，槍砲彈藥刀械管制條例第七
條第四項、第十一條第四項、第十二條第四項，刑法第十一條前段、第二十八條、第
五十六條、第三百零五條、第三百四十六條第一項、第三項、第五十五條、第四十七
條、第四十二條第二項、第五十一條第五款、第三十八條第一項第一款、第二款，現
行法規所定貨幣單位折算新臺幣條例第二條，罰金罰鍰提高標準條例第一條前段、第
二條，判決如主文。
本案經檢察官陳德芳到庭執行職務。
中      華      民      國    九十二    年      十二      月     九     日
                                    臺灣彰化地方法院刑事第三庭
                                        審判長法官  李  進  清
                                        法      官  紀  佳  良
                                        法      官  高  文  崇
右正本證明與原本無異。
如不服本判決，應於判決送達後十日內向本院提出上訴狀( 須附繕本 )。
告訴人或被害人對於判決如有不服具備理由請求檢察官上訴者，其上訴期間之計算係
以檢察官收受判決正本之日期為準。
                                        法院書記官  張  木  松
中      華      民      國    九十二    年      十二     月     十六    日
槍砲彈藥刀械管制條例第七條
未經許可，製造、販賣或運輸火砲、肩射武器、機關、槍衝鋒槍、卡柄槍、自動步槍
、普通步槍、馬槍、手槍或各類砲彈、炸彈、爆裂物者，處死刑、無期徒刑或七年以
上有期徒刑；處徒刑者，併科新幣三千萬元以下罰金。
未經許可，轉讓、出租或出借前項所列槍砲、彈藥者，處無期徒刑或五年以上有期徒
刑，併科新臺幣一千萬元以下罰金。
意圖供自己或他人犯罪之用，而犯前二項之罪者，處死刑或無期徒刑；處徒刑者，併
科新臺幣五千萬元以下罰金。
未經許可，持有、寄藏或意圖販賣而陳列第一項所列槍砲、彈藥者，處五年以上有期
徒刑，併科新臺幣一千萬元以下罰金。
第一項至第三項之未遂犯罰之。
槍砲彈藥刀械管制條例第十一條
未經許可，製造、販賣或運輸第四條第一款所稱其他可發射金屬或子彈具有殺傷力之
各式槍砲者，處五年以上有期徒刑，併科新臺幣一千萬元以下罰金。
未經許可，轉讓、出租或出借前項所列槍砲者，處三年以上十年以下有期徒刑，併科
新臺幣七百萬元以下罰金。
意圖供自己或他人犯罪之用，而犯前二項之罪者，處無期徒刑或七年以上有期徒刑，
併科新臺幣一千萬元以下罰金。
未經許可，持有、寄藏或意圖販賣而陳列第一項所列槍砲者，處一年以上七年以下有
期徒刑，併科新臺幣七百萬元以下罰金。
第一項至第三項之未遂犯罰之。
槍砲彈藥刀械管制條例第十二條
未經許可，製造、販賣或運輸子彈者，處一年以上七年以下有期徒刑，併科新臺幣五
百萬元以下罰金。
未經許可，轉讓、出租或出借子彈者，處六月以上五年以下有期徒刑，併科新臺幣三
百萬元以下罰金。
意圖供自己或他人犯罪之用，而犯前二項之罪者，處三年以上十年以下有期徒刑，併
科新臺幣七百萬元以下罰金。
未經許可，持有、寄藏或意圖販賣而陳列子彈者，處五年以下有期徒刑，併科新幣三
百萬元以下罰金。
第一項至第三項之未遂犯罰之。
刑法第三百零五條
以加害生命、身體、自由、名譽、財產之事恐嚇他人，致生危害於安全者，處二年以
下有期徒刑、拘役或三百元以下罰金。
刑法第三百四十六條
意圖為自己或第三人不法之所有，以恐嚇使人將本人或第三人之物交付者，處六月以
上五年以下有期徒刑，得併科一千元以下罰金。
以前項方法得財產上不法之利益或使第三人得之者，亦同
前二項之未遂犯，罰之。


司法院資訊處製作；財團法人民間司法改革基金會備份。
